【裁判字號】    99,訴,106
【裁判日期】    990824
【裁判案由】    強盜等
【裁判全文】
臺灣宜蘭地方法院刑事判決               99年度訴字第106號
公  訴  人  臺灣宜蘭地方法院檢察署檢察官
被      告  甲○○
選任辯護人  法律扶助律師  陳倉富律師
被      告  乙○○
選任辯護人  法律扶助律師  林恒毅律師
上列被告等因強盜等案件，經檢察官提起公訴（99年度偵字第41
5、584號）及移送併案審理（99年度偵字第895號），本院判決
如下：
    主  文
甲○○未經許可，寄藏其他可發射子彈具有殺傷力之改造手槍，
，累犯，處有期徒刑肆年，併科罰金新臺幣伍萬元，罰金如易服
勞役，以新臺幣壹仟元折算壹日，扣案仿BERETTA廠92FS型半自
動手槍製造之槍枝壹枝（槍枝管制編號0000000000，含彈匣壹個
及該彈匣之阻鐵貳個）及制式子彈參顆均沒收；又犯攜帶兇器強
盜未遂罪，累犯，處有期徒刑伍年，扣案仿BERETTA廠92FS型半
自動手槍製造之槍枝壹枝（槍枝管制編號0000000000，含彈匣壹
個及該彈匣之阻鐵貳個）、制式子彈參顆、膠帶壹捲，及未扣案
之手套貳副、口罩壹個均沒收。應執行有期徒刑捌年陸月，併科
罰金新臺幣伍萬元，罰金如易服勞役，以新台幣壹仟元折算壹日
。扣案仿BERETTA廠92FS型半自動手槍製造之槍枝壹枝（槍枝管
制編號0000000000，含彈匣壹個及該彈匣之阻鐵貳個）、制式子
彈參顆、膠帶壹捲，及未扣案之手套貳副、口罩壹個均沒收。乙○○共同犯強盜未遂罪，累犯，處有期徒刑肆年。扣案之膠帶壹
捲及未扣案之手套貳副、口罩壹個均沒收。
    事  實
    犯罪事實
壹、甲○○前因違反毒品危害防制條例案件，經本院以97年度羅
    簡字第203號判處有期徒刑3月確定，於民國97年12月11日執
    行完畢；乙○○則因詐欺案件，經臺灣臺中地方法院以92年
    度訴字第1550號判處有期徒刑1年1月確定；復因偽造文書、
    重利案件，經同院以94年度訴字第587號分別判處有期徒刑1
    年、8月；再施用第一級毒品案件，經同院以94年度訴緝字
    第326號判處有期徒刑1年確定；另因施用第二級毒品案件，
    經同院以94年度中簡字第2938號判處有期徒刑5月確定，前
    揭詐欺、偽造文書、重利、施用毒品案件嗣經減刑及定應執
    行為有期徒刑1年10月，並於96年7月16日執行完畢，均不知
    悔改。
貳、甲○○明知未經許可，不得寄藏具有殺傷力之改造手槍及子
    彈，竟於98年12月18日，在其友人沈光良（另由本院審理中
    ）之宜蘭縣羅東鎮某民宿，收受沈光良所交付之寄藏具殺傷
    力之仿BERETTA廠92FS型半自動手槍製造之改造槍枝1枝（槍
    枝管制編號0000000000）及具殺傷力之口徑9mm制式子彈6顆
    後，將上開槍枝、子彈藏放於甲○○之宜蘭縣羅東鎮○○路
    之租屋處。
參、甲○○取得上開改造手槍及子彈後，竟思以此為強盜之用，
    而與乙○○謀議強盜丁○○及丙○○，但未告知乙○○其持
    有改造手槍及制式子彈之事。2人即共同基於意圖為自己不
    法所有之犯意聯絡，由甲○○先命乙○○購買口罩、手套各
    2副，並準備膠帶1捲，以便摀住丁○○及丙○○之口，惟因
    乙○○缺錢，乙○○乃委由其不知情之女友田嘉華於98年12
    月21日14時許，在宜蘭縣五結鄉○○路○段之親水超商購得
    上開物品，田嘉華將上開物品交付乙○○後，即行返家。甲○○與乙○○遂於98年12月21日15時許，由甲○○穿戴口罩
    及手套各1副，手持前開內含前述子彈6顆之改造手槍1枝，
    乙○○則穿戴手套1副並攜帶膠帶1捲，一同至丁○○、丙○○之宜蘭縣五結鄉○○路32之8號住處（該建物與32之7號建
    物已打通），佯稱欲改運為由進入前揭處所（侵入住宅罪部
    分業經檢察官為不起訴處分），甲○○、乙○○隨即分別控
    制丁○○、丙○○行動，由乙○○以手將丁○○拉至該路32
    之8號，甲○○則拉住丙○○至同路32之7號，分別將門鎖上
    ，而以上開強暴及脅迫方式加之丁○○、丙○○，使丁○○
    、丙○○心生畏懼，而在身體、精神上達於不能抗拒之狀態
    。期間丁○○、丙○○欲跑出門外，丁○○即遭乙○○以不
    詳物品敲打頭部，二人並發生拉扯，甲○○乃至32之8號處
    理，甲○○即持前開內有制式子彈6顆之改造手槍敲打丁○○頭部，致丁○○受有頭部挫傷之傷害（本院不另為不受理
    判決，詳後述），而上開手槍內之子彈5顆及彈匣阻鐵2個隨
    即掉落現場。嗣因丁○○在屋內恰觸及鐵管2支，隨即抵抗
    ，並將1支鐵管丟予丙○○，丙○○見狀，乘機衝出門外呼
    救，甲○○、乙○○始未取得財物而逃離現場。嗣經丁○○
    向警方報案後循線查獲，並扣得膠帶1捲及手套包裝袋2只。
    另於99年1月14日，在丁○○及丙○○在住處打掃時，拾得
    具殺傷力之子彈5顆及彈匣阻鐵2個，交由警方扣案。甲○○
    則於98年12月21日晚上某時，在位於臺北縣之林口交流道旁
    ，將上述改造手槍1枝及制式子彈1顆返還沈光良。嗣警員於
    99年2月2日14時30分許，在宜蘭縣頭城鎮○○路○段211號，
    查扣該改造手槍1枝（含彈匣1個）及制式子彈1顆。
肆、案經宜蘭縣政府警察局羅東分局報告臺灣宜蘭地方法院檢察
    署檢察官偵查起訴及移送併案審理。
    理  由
壹、證據能力部分：
一、按被告以外之人於審判外之言詞或書面陳述，除法律有規定
    者外，不得作為證據，刑事訴訟法第159條第1項定有明文。
    查對被告甲○○而言，共同被告乙○○於警詢所為之陳述，
    屬被告甲○○以外之人於審判外之陳述，被告甲○○爭執被
    告乙○○之警詢筆錄之證據能力，復查無得例外取得證據能
    力之規定，故對被告甲○○而言，無證據能力；又對被告乙○○而言，共同被告甲○○於警詢所為之陳述，屬被告乙○○以外之人於審判外之陳述，被告乙○○亦爭執被告甲○○
    之警詢筆錄之證據能力，故對被告乙○○而言，亦無證據能
    力。再本件被告2人均爭執證人丁○○於警詢之陳述，且亦
    無具有較可信情況下，應認無證據能力。
二、又被告以外之人於審判外之言詞或書面陳述，除法律有規定
    者外，不得作為證據，刑事訴訟法第159條第1項固有明文。
    惟被告以外之人於審判外之陳述，經當事人於審判程序同意
    作為證據，法院審酌該言詞陳述或書面陳述作成時之情況，
    認為適當者，亦得為證據；當事人、代理人或辯護人於法院
    調查證據時，知有上開刑事訴訟法第159條第1項不得為證據
    之情形，而未於言詞辯論終結前聲明異議者，視為有前項之
    同意，刑事訴訟法第159條之5亦有明文。本案起訴書所列舉
    除上述一、二以外之各項證據，經本院於審判程序提示予被
    告甲○○、乙○○及其之辯護人，並告以內容要旨，被告2
    人及其辯護人均表示無意見，且未聲明異議，本院審酌相關
    言詞陳述或書面陳述作成時之情況，認為適當，依前揭法條
    意旨，均得援為本案證據。
貳、實體部分。
一、犯罪事實貳部分：
    被告甲○○於偵查中對於收受沈光良所交付之改造手槍1枝
    及具有殺傷力之子彈6顆藏放之事實坦承不諱（見99年度偵
    字第584號卷第55頁），並於本院審理中供稱：「他（按沈
    光良）於98年12月18日下午於五結鄉的民宿租屋處，當時是
    他打電話叫我過去，我過去後，我有告訴沈光良我要到臺中
    工作，他便將他的行李交給我，並說如果我要去臺中工作時
    ，有經過臺北的話，將行李交給他，他有說行李裡面有棉被
    、衣服，棉被裡面還有壹把槍枝，沈光良當時並沒有說還有
    子彈。沈光良的意思是要將槍枝寄放在我這裡，之後我有經
    過臺北的時候，我再還給他，他當時沒有說何時要還給他。
    」等語（詳本院卷二第28頁）。核與證人沈光良於警詢時陳
    述：「（問：當時甲○○所持有之犯案槍枝來源？）該槍枝
    是蘇澳鎮男子洪芳生（綽號紅豬）於98年11月初拿來寄放在
    我這邊，甲○○於98年12月18日借我的汽車BV-1870使用，
    而該槍枝我一直放於車內棉被內。」等情節相符（詳警羅偵
    字第0993101442號卷第4頁）並有改造手槍1枝（含彈匣1個
    ）及制式子彈6顆扣案可資佐證。而上開手槍1枝及子彈6顆
    經送內政部警政署刑事警察局鑑定後，認為：送鑑手槍1枝
    （槍枝管制編號0000000000），認係改造手槍，由仿BERETT
    A廠92FS型半自動手槍製造之槍枝，換裝土造金屬槍管而成
    ，擊發功能正常，可供擊發適用子彈使用，認具殺傷力。送
    鑑子彈6顆，認均係口徑9mm制式子彈，採樣3顆試射，可擊
    發，認均具殺傷力，有該局99年3月12日刑鑑字第099003160
    0號（詳99年度偵字第895號卷第12頁）及99年2月9日刑鑑字
    第0990011156號鑑定書（詳99年度偵字第41 5號卷第33頁）
    存卷足查。綜上，被告甲○○此部分之犯行，堪以認定。
二、犯罪事實參部分：
（一）訊據被告甲○○及被告乙○○均坦承於98年12月21日下午
      3時許，由甲○○穿戴口罩、手套，手持前開改造手槍1枝
      ，乙○○則攜帶膠帶1捲，一同至宜蘭縣五結鄉○○路32
      之8號丁○○、丙○○之住處，佯稱欲改運為由強行進入
      前揭處所後，甲○○、乙○○2人即分別控制丁○○、丙○○2人行動，並將丁○○、丙○○2人帶至該處客廳。嗣
      經丁○○、丙○○2人查覺有異而持屋內之鐵管抵抗，並
      與甲○○、乙○○拉扯，甲○○即持前開改造手槍敲打丁○○頭部，致丁○○受有頭部挫傷之傷害，丙○○則衝出
      門外呼救，甲○○、乙○○方逃離現場等事實，惟均矢口
      否認強盜犯行，被告甲○○辯稱：其之前曾與丙○○因倒
      垃圾而產生糾紛，嗣因沈光良交付上開槍、彈後，認為可
      以持該槍、彈炫耀，故邀被告乙○○一同前往，目的則是
      要嚇嚇丙○○而已，並非要強盜云云；被告乙○○則辯稱
      ：被告甲○○僅以有法事之糾紛，要去嚇嚇丁○○，未要
      強盜財物云云。經查：
   1、被告甲○○、乙○○於98年12月21日下午3時許，由甲○○穿戴口罩、手套，手持前開改造手槍1枝，乙○○則攜
      帶膠帶1捲，一同至宜蘭縣五結鄉○○路32之8號丁○○、
      丙○○之住處，佯稱欲改運為由強行進入前揭處所後，甲○○、乙○○即分別控制丁○○、丙○○行動，並將丁○○、丙○○帶至該處客廳。嗣經丁○○、丙○○查覺有異
      而持屋內之鐵管抵抗，並與甲○○、乙○○拉扯，甲○○
      即持前開改造手槍敲打丁○○頭部，致丁○○受有頭部挫
      傷之傷害，丙○○則衝出門外呼救，甲○○、乙○○方逃
      離現場等事實，除被告2人之供述互核一致外，亦與證人
      即被害人丁○○、丙○○於審理中所證大致相符（詳本院
      卷一第145、153、154頁），應堪認定。
   2、被告甲○○、乙○○雖均辯稱：至被害人丁○○、丙○○
      之住處，係要嚇嚇被害人，而非要強盜云云。但查：
 （1）被告甲○○於警詢時供稱：「（問：你們2人【按指與被
      告乙○○】到達案發現場時，陳男是否知悉你強盜犯意？
      ）我有告知乙○○要做的事情就是教訓被害人及求財2部
      分。」等語（詳99年度偵字第584號卷第6頁背面）；並於
      本院羈押庭訊問時供稱：「（問：你去丁○○、丙○○住
      處，是否本來要將他們押起來並控制行動後搜刮財物？）
      是的。」，「（問：你怎麼知道丁○○、丙○○他們家有
      錢？）98年年初，我在五結鄉○○路那邊住了快半年，從
      98 年1月份住到5月份，從鄰居的口中知道丁○○是從事
      改運、收驚的，都是收現金的，家中應該會有錢，……，
      我知道乙○○有困難，我就跟他說我之前住在五結鄉○○
      路與丁○○、丙○○他們有倒垃圾的糾紛，他們是從事收
      驚、改運的工作，他們家多沒有，但現金應該有各把萬元
      ，看他要不要參加，乙○○就說好。」，「（問：你是要
      教訓他們，還是要拿錢？）我是要嚇他們，如果有成功，
      就要順便拿錢，我有這樣跟乙○○說。」等語（詳本院99
      年度聲羈字第13號卷第6、7頁），已詳敘其與被告乙○○
      前往被害人丁○○及丙○○住處之目的係為了財物，其嗣
      後翻異前詞，應係脫免之詞，要無足採。
 （2）又被告甲○○於警詢、偵查及審理中均供稱：因倒垃圾問
      題而與被害人丙○○產生嫌隙等語（詳99年度偵字第584
      號卷第6、55頁及本院卷一第18、162頁），惟證人乙○○
      於警詢時供稱：「（問：你前往被害人住家意圖為何？）
      我是受友人甲○○所託前往，他跟我說被害人先前幫其友
      人算命發生糾紛，要教訓被害人才約我前往。」等語（詳
      警羅偵字第0993100512號卷第6頁背面），嗣於偵查中方
      改稱：「（問：為何到丁○○、丙○○住處？）是甲○○
      邀我去的，說要去教訓、恐嚇對方，因為之前有法事及倒
      垃圾的糾紛。」等語（詳99年度偵字第584號卷第70頁）
      ，所述已有不符。而查如係倒垃圾糾紛，則與被告甲○○
      產生糾紛者為被害人丙○○；如係法事糾紛，而曾從事收
      驚者為被害人丁○○，是究為倒垃圾或法事糾紛，動機及
      對象不同，被告甲○○當不會以不同之對象告知被告乙○○，足證被告2人所辯係為嚇嚇被害人云云之不可信。
 （3）被告甲○○亦於本院訊問時供承：「（問：案發之前，有
      無工作？）當天剛好沒有工作，之前是在打臨時工。」，
      「（問：是否有積蓄？）沒有。」，「（問：有無存款？
      ）沒有。」，「（問：有無不動產或比較有價值的財產？
      ）都沒有。」等語（詳本院卷一第28頁），足證被告甲○○當時經濟狀況不佳；另被告乙○○亦於審理中陳述：「
      （問：你於98年12月21日左右的經濟狀況如何？）當時有
      吸毒，沒有工作，有時候會住在榮民醫院。」等語（詳本
      院卷一第172頁），核與證人即被告乙○○之友人田嘉華
      於偵查中證稱：「（問：你認為買膠帶、口罩、手套要做
      何用？）我當時只是要幫他出錢而已，他當時身上一毛錢
      都沒有。」等語（詳99年度偵字第415號卷第17頁）相符
      ，足證被告乙○○當時身無分文，甚至連買膠帶、口罩、
      手套的錢均闕如。而與被害人有糾紛者為被告甲○○，又
      被告甲○○於訊問時供稱：不大認識被告乙○○等語（詳
      本院卷一第19頁），被告乙○○亦於審理中證述：本案發
      生時，與被告甲○○並不熟識等語（詳本院卷一第169 頁
      ），則被告乙○○既與被告甲○○認識不久，如僅要嚇嚇
      被害人，在未有利益之情況下，被告乙○○應不會參與，
      更不會在已無任何金錢之情況下，仍向友人田嘉華借款購
      得並不十分熟識之甲○○所要求購買之手套、口罩等物。
      是被告2人前往被害人住處，應係為財物之目的。再被告
      乙○○於偵查中所供稱：「（問：你有無好處？）甲○○
      說會包紅包給我。」等語（詳99年度偵字第415號卷第23
      頁），而以被告甲○○當時經濟狀況不佳之情形觀之，如
      僅欲嚇嚇被害人之目的，卻尚須包紅包給被告乙○○，亦
      非情理之常。是被告2人所辯不足採信。
 （4）又被告甲○○陳稱其所謂與被害人丙○○之倒垃圾糾紛，
      係指其原本租屋在被害人丙○○住處附近，當地垃圾車於
      晚上7、8點收垃圾，於98年農曆過年時某日，其較慢出門
      倒垃圾，當時垃圾車即將開走，其不小心撞到被害人丙○○，她不高興而唸唸有詞。其要嚇嚇被害人，係剛好有朋
      友交予手槍及子彈，其想要耍威風等語，業據被告甲○○
      於審理中陳明（詳本院卷一第20、23頁）。查其所述之糾
      紛，在日常生活中經常發生，且距本案發生時，已逾10月
      ，被告甲○○亦供稱：其心胸寬大，不會為了小恩怨放在
      心裡等語，復稱該倒垃圾糾紛只是小事情等語（詳本院卷
      一第22、23頁），則何以會為了小糾紛，而於經過10個月
      後，復起報復之心？是被告甲○○所辯應不足採。況被告
      甲○○亦供稱：沈光良交付其槍、彈，係怕讓他人知道等
      語（詳本院卷一第24頁），則其既知如此，而被告甲○○
      焉有可能僅為屈屈小事，即將槍、彈攜出之理？益證其所
      辯與事理不符，故難採憑。綜上，被告2人至被害人住處
      ，應係為取得財物之事實，應可認定。
   3、證人丁○○於審理中證稱：「（問：當時是幾個人抓住你
      的手？）一個人，該人一手抓住我，一手拿壹個黑黑的東
      西，不知道是什麼東西，當時該人是站在我對面抓住我的
      手，我當時無法掙脫，我年紀大，該人比我年輕，我的頭
      腦又不清楚，所以無法掙脫」等語（詳本院卷一第147、1
      48頁），另證人丙○○亦證稱：「被告他們來敲門問我有
      無替人收驚，他們需要收驚，當時我們的鋁門沒有關，只
      有關紗窗而已，敲門的人有帶帽子及口罩，是庭上何人我
      不確定，我回答他們說沒有在做收驚，他們就進來我家，
      他們如何進入我忘記了。被告他們進來時，兩人手上都有
      拿東西，不知道是什麼東西，就說要我們去客廳坐，說如
      果我不出聲，就不會有事情，說要我們去客廳談事情，我
      說要談什麼事情，他們便說如果不出聲，就不會有事情，
      被告他們進來後就一人拉住一人，我被在庭第一位被告即
      甲○○拉住，而證人丁○○被另一位被告乙○○拉住，證
      人丁○○就被打了，我及證人丁○○想要往門外跑，卻被
      拉進來，被告他們又將門反鎖。」，「（問：當時遭被告
      甲○○控制行動多久？）約有3至5分鐘，但他們從進入屋
      內到離開我家，全程約有15分鐘。」等語（詳本院卷一第
      153至155頁），足證被告2人係以分別控制被害人丁○○
      、丙○○行動，由乙○○以手將丁○○拉至該路32之8號
      ，甲○○則拉住丙○○至同路32之7號，分別將門鎖上，
      而以上開強暴及脅迫方式加之丁○○、丙○○，使丁○○
      、丙○○心生畏懼，而在身體、精神上達於不能抗拒之狀
      態無訛。又被告2人著手強盜後，嗣因被害人丁○○在屋
      內恰觸及鐵管2支，隨即抵抗，並將1支鐵管丟予被害人丙○○，被害人丙○○見狀，乘機衝出門外呼救，被告甲○○、乙○○始逃離現場，而未取得財物，亦據證人丁○○
      及丙○○證述明確。
（二）從而，被告2人所辯僅係要嚇嚇被害人云云，應係事後卸
      責之詞，不足採信。綜上，此部分事證明確，其等犯行應
      堪認定。
三、按寄藏與持有，均係將物置於自己實力支配之下，但「寄藏
    」之受人委託代為保管，其保管之本身所為之「持有」，既
    係「寄藏」之當然結果，法律上自宜僅就「寄藏」行為為包
    括之評價，不應另就「持有」予以論罪（參看最高法院74年
    臺上字第3400號判例）。核被告甲○○就犯罪事實貳所為，
    係犯槍砲彈藥刀械管制條例第8條第4項未經許可寄藏可發射
    子彈具有殺傷力之改造手槍罪、同法第12條第4項未經許可
    寄藏子彈罪。公訴人認被告甲○○係犯同條項持有具有殺傷
    力之改造手槍、子彈之罪名，尚有未洽，惟既係規定於同一
    條項，自毋庸變更起訴法條。被告甲○○以一行為同時觸犯
    上開二罪，為想像競合犯，應依刑法第55條之規定，從一重
    論以槍砲彈藥刀械管制條例第8條第4項未經許可寄藏可發射
    子彈具有殺傷力之改造手槍罪處斷。臺灣宜蘭地方法院檢察
    署檢察官以99年度偵字第895號移送併辦之犯罪事實，與已
    起訴之持有制式子彈之犯罪事實，具有裁判上一罪之關係，
    已如前述，本院自應併予審理，並擴張起訴之犯罪事實。次
    按刑法所謂之兇器，其種類並無限制，凡客觀上足對人之生
    命、身體、安全構成威脅，具有危險性之兇器均屬之，且祇
    須行竊或強盜時攜帶此種具有危險性之兇器為已足，並不以
    攜帶之初有行兇之意圖為必要（最高法院79年臺上字第5253
    號判例參），查扣案之改造手槍1枝及制式子彈6顆，均具殺
    傷力，業據前述，足認俱為具危險性之兇器。被告甲○○持
    以強盜，核其所為，係犯刑法第328條第4項、第1項之犯強
    盜未遂罪而有第321條第1項第3款之情形，應依刑法第330條
    第2項、第1項之加重強盜未遂罪論處。起訴書以被告甲○○
    此部分所為，係犯刑法第328條第4項、第1項之強盜未遂罪
    ，容有未洽，惟其基本事實同一，應予逕行審理並變更起訴
    法條。而被告乙○○因不知被告甲○○持上述槍、彈，則應
    僅論刑法第328條第4項、第1項之強盜未遂罪。又被告2人間
    就強盜未遂之犯行，有犯意之聯絡及行為之分擔，均為共同
    正犯。再其2人已著手於強盜犯罪行為之實行而不遂，為未
    遂犯，爰依刑法第25條第2項規定減輕其刑。被告甲○○前
    因違反毒品危害防制條例案件，經本院以97年度羅簡字第20
    3號判處有期徒刑3月確定，於97年12月11日執行完畢；乙○○則因詐欺案件，經臺灣臺中地方法院以92年度訴字第1550
    號判處有期徒刑1年1月確定；復因偽造文書、重利案件，經
    同院以94年度訴字第587號分別判處有期徒刑1年、8月；再
    施用第一級毒品案件，經同院以94年度訴緝字第326號判處
    有期徒刑1年確定；另因施用第二級毒品案件，經同院以94
    年度中簡字第2938號判處有期徒刑5月確定，前揭詐欺、偽
    造文書、重利、施用毒品案件嗣經減刑及定應執行有期徒刑
    1年10月，並於96年7月16日執行完畢，有臺灣高等法院被告
    前案紀錄表2份在卷可稽，其等於上開徒刑執行完畢後5年之
    內，故意再犯本件有期徒刑以上之罪，俱為累犯，均應依刑
    法第47條第1項之規定加重其刑，並均與前述未遂犯之減輕
    事由，先加後減。被告甲○○所犯未經許可寄藏可發射子彈
    具有殺傷力之改造手槍罪及攜帶兇器強盜未遂罪間，犯意各
    別，行為互殊，應予分論併罰。爰審酌被告甲○○未經許可
    ，寄藏槍、彈後，更持之強盜，且被告2人正值青壯之年，
    不思以正當手段謀求生計，竟僅因一時經濟困難，即鋌而走
    險，強盜年老之被害人丁○○及丙○○，其犯罪之動機、目
    的均殊非可取，手段十分危險，所為嚴重危害社會治安，惡
    性非輕，且犯後否認犯行，未賠償被害人分文，惟被害人表
    示原諒等一切情狀，分別量處如主文所示之刑，並就被告甲○○所處罰金部分，諭知易服勞役之折算標準，復定其應執
    行刑，及易服勞役之折算標準。
四、扣案仿BERETTA廠92FS型半自動手槍製造之槍枝1枝（槍枝管
    制編號0000000000，含彈匣1個）及口徑9mm制式子彈3顆，
    均具有殺傷力，業如上述，為違禁物，應依刑法第38條第1
    項第1款規定宣告沒收，而掉落在被害人丁○○、丙○○住
    處之彈匣阻鐵2個，則為上開改造手槍彈匣之零件，亦應連
    同該手槍一同沒收。扣案之膠帶1捲；未扣案之被告2人所用
    之手套2副與被告甲○○所用之口罩1個，惟無證據證明業已
    滅常，均係被告2人所有供強盜未遂罪所用之物，爰依同法
    第38條第1項第2款規定沒收之。至業經刑事局於鑑驗時擊發
    之制式子彈3顆，因已喪失子彈效用，所遺之彈頭及彈殼不
    再具有殺傷力而非違禁物，爰不諭知沒收。另手套包裝袋2
    只，因非供犯罪所用之物，亦不予宣告沒收。
五、末按犯強盜罪，於實施強暴行為之過程中，如別無傷害之故
    意，僅因拉扯致被害人受有傷害，乃施強暴之當然結果，固
    不另論傷害罪；然因強盜罪非以傷害人之身體為當然之手段
    ，若具有傷害犯意且發生傷害之結果，自應另負傷害罪責，
    最高法院91年度台上字第1441號判決亦同此見解。查被告甲○○及乙○○於著手實施強盜後，因被害人丁○○、丙○○
    查覺有異，而持屋內之鐵管抵抗，並與被告甲○○、乙○○
    拉扯，被告甲○○即持前開改造手槍敲打被害人丁○○頭部
    ，致被害人丁○○受有頭部挫傷之傷害，應係被告甲○○基
    於傷害犯意而產生之結果，而非施強暴之當然結果，原因論
    以傷害罪責。惟此部分業據被害人丁○○於偵查中撤回告訴
    ，且檢察官認此部分與前述論罪科刑之強盜未遂罪間，有裁
    判上一罪之關係，是本院爰不為不受理判決，附此敘明。
據上論結，應依刑事訴訟法第299條第1項、第300條，槍砲彈藥
刀械管制條例第8條第4項、第12條第4項，刑法第11條前段、第
28條、第330條第2項、第1項、第328條第1項、第4項、第25條第
2項、第55條、第47條第1項、第42條第3項、第51條第5款、第38
條第1項第1款、第2款，判決如主文。
本案經檢察官陳嘉瑜到庭執行職務
中    華    民    國    99    年    8     月    24    日
                  刑事第二庭審判長法  官  林惠玲
                                  法  官  蘇錦秀
                                  法  官  張育彰
以上正本證明與原本無異。
如不服本判決應於收受本判決後10日內向本院提出上訴書狀，並
應敘述具體理由。若未敘述理由者，應於上訴期間屆滿後20日內
向本院補提理由書狀(均須按他造當事人之人數附繕本)。
                                  書記官  陳靜宜
中    華    民    國    99    年    8     月    24    日
附錄本案論罪科刑法條全文
槍砲彈藥刀械管制條例第8條第4項
未經許可，持有、寄藏或意圖販賣而陳列第1項所列槍枝者，處3
年以上10年以下有期徒刑，併科新臺幣700萬元以下罰金。
槍砲彈藥刀械管制條例第12條第4項
未經許可，持有、寄藏或意圖販賣而陳列子彈者，處5年以下有
期徒刑，併科新臺幣300萬元以下罰金。
中華民國刑法第330條
犯強盜罪而有第321條第1項各款情形之一者，處7年以上有期徒
刑。
前項之未遂犯罰之。
中華民國刑法第328條第1項、第4項
意圖為自己或第三人不法之所有，以強暴、脅迫、藥劑、催眠術
或他法，至使不能抗拒，而取他人之物或使其交付者，為強盜罪
，處5年以上有期徒刑。
第1項及第2項之未遂犯罰之。

司法院資訊處製作；財團法人民間司法改革基金會備份。
